臺灣板橋地方法院刑事判決　　　　　　　96年度易字第2159號
公　訴　人　臺灣板橋地方法院檢察署檢察官
被　　　告　丙○○
上列被告因竊盜案件，經檢察官提起公訴（96年度偵字第15848
號），本院判決如下：
    主  文
丙○○共同攜帶兇器竊盜，處有期徒刑捌月。扣案之套頭扳手、
十字起子及鐵鎚各壹支、千斤頂壹個、手套壹雙、藍色行李袋壹
個均沒收。
    事  實
一、丙○○前於民國95年間因妨害自由案件，經臺灣桃園地方法
    院以95年度訴字第1401號刑事判決處有期徒刑4 月，並得易
    科罰金確定（嗣經減刑為有期徒刑2 月，並得易科罰金確定
    ，尚未執行），及因竊盜案件，經本院以95年度簡字第7876
    號形式簡易判決處拘役20日、10日及10日，並均得易科罰金
    ，且定應執行拘役30日，並得易科罰金確定（嗣經減刑為拘
    役10日、5 日及5 日，並定應執行拘役15日，且得易科罰金
    確定）（不構成累犯）。詎其仍不知悔改，竟與乙○○（經
    本院於96年8 月30日判處有期徒刑6 月，並得易科罰金）共
    同基於為自己不法所有之犯意聯絡，於96年7 月8 日凌晨4
    時40分許，在臺北縣新莊市○○路第333 號停車格，持分別
    屬丙○○及乙○○所有之手套1 雙、藍色行李袋1 個及客觀
    上足對人之生命、身體及安全造成威脅而可供兇器使用之千
    斤頂1 個、套頭扳手1 支、十字起子1 支、鐵鎚1 支為工具
    ，欲竊取甲○○停放該處之車牌號碼1162-EA 號自小客車之
    輪胎，俟丙○○持上開工具著手拆卸該車右側前後輪胎而先
    竊得該輪胎螺絲帽8 個（價值約新臺幣〈下同〉800 元），
    並由乙○○徒手拆卸該車內之JVC 牌音響1 組（價值約2,00
    0 元）而得手之際，旋即遭巡邏員警在現場查獲，並扣得上
    揭竊盜工具及起出該竊得之物品，始查悉上情。
二、案經甲○○訴由臺北縣政府警察局新莊分局報告偵辦。
    理  由
壹、程序方面有關證據能力部分：刑事訴訟法第159 條第1 項雖
    規定，被告以外之人於審判外之言詞或書面陳述，除法律有
    規定外，不得作為證據。惟同法第159 條之5 明定：「被告
    以外之人於審判外之陳述，雖不符前4 條之規定，而經當事
    人於審判程序同意作為證據，法院審酌該言詞陳述或書面陳
    述作成時之情況，認為適當者，亦得為證據。」、「當事人
    、代理人或辯護人於法院調查證據時，知有第159 條第1 項
    不得為證據之情形，而未於言詞辯論終結前聲明異議者，視
    為有前項之同意。」，其立法理由在於傳聞證據未經當事人
    之反對詰問予以核實，乃排斥其證據能力。惟當事人如放棄
    對原供述人之反對詰問權，於審判程序表示同意該等傳聞證
    據可作為證據，此時，法院除認該傳聞證據欠缺適當性外，
    自可承認其證據能力。又當事人、代理人或辯護人於調查證
    據時，知有刑事訴訟法第159 條第1 項不得為證據之情形，
    卻表示「對於證據調查無異議」、「沒有意見」等意思，而
    未於言詞辯論終結前聲明異議者，應視為已有將該等傳聞證
    據採為證據之同意，最高法院93年度台上字第3533號、94年
    度台上字第2976號判決亦採同一見解。經查：本案被告及檢
    察官於本院審判期日，對於下列經本院調查之證據方法，均
    表示對證據能力不爭執，復於審判期日就本院一一提示之前
    揭證據方法於言詞辯論終結前，均亦未就所調查之證據主張
    有刑事訴訟法第159 條第1 項不得為證據之情形，是參照上
    開說明要旨，本案經調查之證據均有證據能力，合先敘明。
貳、實體方面：
一、訊據被告丙○○固坦承與同案被告乙○○於上開時間至該處
    ，且欲竊取該車輪胎而持扣案工具拆卸該輪胎螺絲帽之事實
    ，惟矢否否認有何竊盜該車內音響之犯行，並辯稱：該音響
    為乙○○所拆卸，伊並不知道他偷拿該音響云云置辯。
二、經查：
(一)、被告與同案被告乙○○於96年7 月8 日凌晨4 時40分許，在
    臺北縣新莊市○○路第333 號停車格，持分別屬被告及乙○○所有之手套1 雙、藍色行李袋1 個及客觀上足對人之生命
    、身體及安全造成威脅而可供兇器使用之千斤頂1 個、套頭
    扳手1 支、十字起子1 支、鐵鎚1 支為工具，欲竊取告訴人
    甲○○停放該處之車牌號碼1162-EA 號自小客車之輪胎，被
    告丙○○持上開工具著手拆卸該車右側前後輪胎而先竊得該
    輪胎螺絲帽8 個之事實，業據被告迭於警詢、偵訊及本院訊
    問時坦承不諱，核與同案被告乙○○於警詢、偵訊及本院訊
    問時之供述及告訴人於警詢時指訴之情節相符，並有贓物認
    領保管單及現場照片10張附卷可稽，且有扣案之手套1 雙、
    藍色行李袋1 個、千斤頂1 個、套頭扳手1 支、十字起子1
    支、鐵鎚1 支可證。是被告前揭自白核與事實相符，堪以採
    信。
(二)、又按共同正犯之意思聯絡，不限於事前有所協議，其於行為
    當時，基於相互之認識，以共同犯罪之意思參與者，亦無礙
    於共同正犯之成立；又意思之聯絡並不限於事前有所謀議，
    即僅於行為當時有共同犯意之聯絡者，亦屬之，且其表示之
    方法，亦不以明示通謀為必要，即相互間有默示之合致，亦
    無不可，最高法院73年台上字第1886號及73年台上字第2364
    號著有判例意旨足供參酌。再查，被告丙○○與同案被告於
    上開時、地，共同竊取該車音響1 組之事實，業據被告於警
    詢時供稱：該音響是乙○○拆下來；是乙○○發現該車車門
    未上鎖，於是他打開車門徒手將車上音響主機拆下來等語（
    詳見偵查卷第7 至8 頁）明確，核與其於偵訊時供稱：警詢
    筆錄不實在部分，是伊偷輪胎是要自己用，不是要拿去賣等
    語（詳見偵查卷第42頁），及同案被告乙○○於警詢及偵訊
    時供稱：伊將該車上音響拆下來，伊負責該車內零件，丙○○負責拆輪胎；因該車副駕駛座車門未鎖用空手進入；竊得
    該音響準備使用在伊車上；渠等是一起去偷，伊看車內有什
    麼東西是伊沒有的等語（詳見偵查卷第10至11、43頁），及
    告訴人於警詢時指稱：警方通知我到場時，我車上的音響主
    機及輪胎螺絲帽8 個被拆，且音響在車外、輪胎螺絲帽在藍
    色行李袋內等語（詳見偵查卷第13頁）之情節相符，並有前
    揭贓物認領保管單、現場照片等足證，況參酌被告拆卸該汽
    車之右側輪胎螺絲帽，而同案被告乙○○係自該車副駕駛座
    車門進入該車內而拆卸該音響，則被告自可知悉同案被告乙○○自該車門進入車內，復觀諸現場照片所示（詳見偵查卷
    第28至29頁），該音響業已拆卸放置在該車右側之地上，被
    告既然拆卸該車右側輪胎之螺絲帽，何以未能知悉同案被告
    乙○○拆卸該音響？故縱使渠等前往該處，原本僅謀議竊取
    該輪胎，但嗣渠等發現該車門鎖未上鎖之際，隨即接續起意
    竊取該音響，雖係同案被告乙○○意圖供己不法使用而拆卸
    該音響，然被告既未表示異議，顯有默示之合致，則揆諸前
    揭判例意旨及說明，被告就同案被告乙○○竊取該音響部份
    仍認有犯意聯絡。是以，被告事後翻異其詞，並持前詞辯解
    ，係屬卸責之詞，不足採信。因而，上開事實，堪以認定屬
    實。
(三)、綜上所述，本件事證已臻明確，被告犯行堪以認定無訛，應
    予依法論科。
三、按刑法第321 條第1 項第3 款之攜帶兇器竊盜罪，係以行為
    人攜帶兇器竊盜為其加重條件，此所謂兇器，其種類並無限
    制，凡客觀上足對人之生命、身體、安全構成威脅，具有危
    險性之兇器均屬之，且祇須行竊時攜帶此種具有危險性之兇
    器為已足，並不以攜帶之初有行兇之意圖為必要（最高法院
    79年度台上字第5253號判決要旨參照）。是本案扣得之千斤
    頂1 個、套頭扳手1 支、十字起子1 支、鐵鎚1 支均係由金
    屬打造，質地堅硬，為足以殺傷人生命、身體之器械，乃屬
    具有危險性之兇器甚明。故核被告所為，係犯刑法第321 條
    第1 項第3 款之攜帶兇器加重竊盜罪。又被告與乙○○就上
    開犯行，有犯意聯絡及行為分擔，為共同正犯。爰審酌被告
    有事實欄所示之竊盜前科，此有臺灣高等法院被告前案紀錄
    表及該判決書各1 份在卷供參，是其素行非佳，且正值青壯
    ，卻不思循正途賺取所需，竟持兇器為本件竊盜犯行，其犯
    罪之動機、目的、手段實屬可議，且犯後僅坦承部分犯行之
    態度，惟所得財物業由告訴人領回，及迄今尚未賠償告訴人
    所受之損害等一切情狀，量處如主文所示之刑，併諭知易科
    罰金之折算標準，以資懲儆。至扣案之手套1 雙、藍色行李
    袋1 個、千斤頂1 個、套頭扳手1 支、十字起子1 支、鐵鎚
    1 支，分別係被告及共犯乙○○所有併供本件犯罪之用，業
    據被告及共犯乙○○坦承在卷，則應刑法第38條第1 項第2
    款之規定，均併予宣告沒收。
據上論斷，應依刑事訴訟法第299 條第1 項前段，刑法第28 條
、第321 條第1 項第3 款、第41條第1 項、第38條第1 項第2款
，刑法施行法第1 條之1 第1 項、第2項前段，判決如主文。
本案經檢察官彭聖斐到庭執行職務。
中　　華　　民　　國　　96　　年　10　　　月　　12　　日
                  刑事第六庭    法　官  饒金鳳
以上正本證明與原本無異。
如不服本判決應於送達後10日內向本院提出上訴狀。
                                書記官  王春森
中　　華　　民　　國　　96　　年　　10　　月　　12　　日
附錄本案論罪科刑之法律條文：
中華民國刑法第321條：
犯竊盜罪而有左列情形之一者，處 6 月以上、 5 年以下有期徒
刑：
一、於夜間侵入住宅或有人居住之建築物、船艦或隱匿其內而犯
    之者。
二、毀越門扇、牆垣或其他安全設備而犯之者。
三、攜帶兇器而犯之者。
四、結夥三人以上而犯之者。
五、乘火災、水災或其他災害之際而犯之者。
六、在車站或埠頭而犯之者。
前項之未遂犯罰之。
